# 弥补亏损确认递延所得税资产的问题

提问人：cpatang2006 时间：2019-01-10 16:57:18
请教陈版：在确认递延所得税资产的准则相关规定中对于经营亏损即可弥补亏损的递延所得税资产确认里，表述 “预计在未来 5 年内不会产生足够多的应纳税所得额的，则不应确认递延所得税资产。” 比如 2016 年企业亏损 1000 万元， 2017 年盈利 100 万元， 2018 年盈利 100 万元，假设亏损与盈利的金额等同于应纳税所得额，且 2016 年预测未来 5 年内产生不了 1000 万元的应纳税所得额，。
问题 1 、 2016 年度企业是否确认递延所得税资产？
问题 2 、 2017 年度.2018 年度企业是否可以确认递延所得税资产？
问题 3 、假设企业 2018 年度预测未来 5 年内可产生应纳税所得额 700万元，是否在 2018 年度可按 700 万元的25% 确认递延所得税资产？

回答人：chenyiwei
1 、 2016 年预测未来 5 年内产生不了 1000 万元的应纳税所得额，则理论上可在 2016 年末预测的未来 5 年内可产生的应纳税所得额（小于 1000万）的限度内确认递延所得税资产。（但实务中一般对于尚未实际产生盈利的年度不会确认递延所得税资产）
2 、确认递延所得税资产，不是依据本年度是否盈利，而是预测未来能否盈利。
3 、可以。

提问人：cpatang2006 时间：2019-01-11 17:47:22
谢谢陈版。就如您在回复问题 1 中所说的 “实务中一般对于尚未实际产生盈利的年度不会确认递延所得税资产”，如果 2018 年企业亏损了 50 万元，是否即便在 2018 年预测未来 5 年能够产生 800 万元的应纳税所得额也不能在 2018 年确认递延所得税资产？

回答人：chenyiwei
是的，不建议确认。